臺灣板橋地方法院民事裁定　　　　　　　96年度監字第227號
聲　請　人　乙○○
上列聲請人聲請選定禁治產人甲○○之監護人事件，本院裁定如
下：
    主　  文
選定乙○○（男、民國○○年○○月○○日生、身分證統一編號：Ｚ00
0000000 號）為禁治產人甲○○之監護人。
程序費用由聲請人負擔。
    理    由
一、本件聲請意旨略以：聲請人乙○○為甲○○之子，前曾與其
    弟林泰山共同具狀向本院聲請宣告甲○○為禁治產人，業經
    本院以95年度禁字第383 號裁定宣告甲○○為禁治產人。因
    甲○○目前無法行動而需躺臥在床，相關照顧事宜皆由聲請
    人負責，而與聲請人共同居住於台北縣中和市○○路211 巷
    2 之1 號。因禁治產人甲○○並無民法第1111條第1 項規定
    之法定監護人，亦無足額可擔任親屬會議會員之親屬，致無
    法召開親屬會議，聲請人爰依民法第1132條第1 項之規定聲
    請本院指定禁治產人甲○○之親屬會議會員，並經本院以96
    年度家聲字第31號裁定指定林陳淑杏、林威男、張林況、林
    良雄、林泰山為甲○○之親屬會議會員在案。現甲○○既無
    其他法定之監護人，復經林陳淑杏、林威男、張林況、林良
    雄、林泰山等親屬會議會員五人開會全數同意選定禁治產人
    甲○○之子乙○○為其監護人，爰依民法第1111條第2項 之
    規定，聲請由法院徵求親屬會議之意見選定乙○○為甲○○
    之監護人等語。
二、按禁治產人之監護人，依下列順序定之：一、配偶。二、父
    母。三、與禁治產人同居之祖父母。四、家長。五、後死之
    父或母以遺囑指定之人。不能依前項規定定其監護人時，由
    法院徵求親屬會議之意見選定之，民法第1111條定有明文。
    依上開規定，於禁治產人無法定順序之監護人時，得由法院
    依聲請就適當之人選定為監護人。惟親屬會議不能召開或召
    開有困難時，依法應經親屬會議之事項，由有召集權人聲請
    法院處理之，民法第1132條第2 項另定有明文。
三、經查：
（一）聲請人主張其為甲○○之子，前曾與其弟林泰山共同具狀
      向本院聲請宣告甲○○為禁治產人，業經本院以95年度禁
      字第383 號裁定宣告甲○○為禁治產人等情，業據聲請人
      提出本院95年度禁字第383 號裁定影本及戶籍謄本為證，
      並經本院依職權調閱該禁治產事件卷宗查明無訛，自應認
      為真實。
（二）聲請人主張禁治產人甲○○並無民法第1111條第1 項所規
      定之法定監護人，且無法定親屬會議會員，致無法召開親
      屬會議，供法院徵求親屬會議之意見選定監護人，前經聲
      請本院裁定指定禁治產人甲○○之親屬林陳淑杏、林威男
      、張林況、林良雄、林泰山為親屬會議會員，並已經林陳
      淑杏、林威男、張林況、林良雄、林泰山等親屬會議會員
      五人開會全數同意選定禁治產人甲○○之子乙○○為其監
      護人等情，業據聲請人提出本院96年度家聲字第31號民事
      裁定影本、甲○○選定監護人會議紀錄各1 件、同意書暨
      印鑑證明各5 件、戶籍謄本7 件為證，且經本院依職權調
      閱該指定親屬會議會員事件卷宗查明無訛，堪信為真實。
（三）聲請人前曾與其弟林泰山具狀向本院聲請宣告甲○○為禁
      治產人後，復至本院應訊接受調查，並繳交禁治產鑑定費
      用等情，業經本院依職權調取該禁治產事件卷宗查閱屬實
      。又聲請人主張禁治產人甲○○與其共同居住於台北縣中
      和市○○路211 巷2 之1 號，相關照顧事宜皆由聲請人負
      責之事實，業經證人即聲請人之弟林泰山於本院審理時證
      述明確（參見本院96年8 月17日非訟事件筆錄），足認聲
      請人主張其有照顧甲○○日常生活之事實，堪信為真實。
四、按禁治產人之監護人為受監護人之利益，應按受監護人之財
    產狀況，護養療治其身體，民法第1112條定有明文。本件聲
    請人既為禁治產人甲○○之子，亦有意願擔任禁治產人甲○
    ○之監護人，並經林陳淑杏、林威男、張林況、林良雄、林
    泰山等五人組成親屬會議，開會同意由聲請人乙○○擔任禁
    治產人甲○○之監護人，且依卷附聲請人提出之財政部台灣
    省北區國稅局營業稅核定課徵（405 ）核定稅額繳款書影本
    、土地暨建物登記第一類謄本各1 件以觀，聲請人有正當職
    業及固定收入，而禁治產人甲○○長期均由聲請人乙○○負
    責照顧適宜，本院審酌此等情狀，認聲請人乙○○應有監護
    禁治產人甲○○之能力，並適於任之，由其任監護人，符合
    禁治產人甲○○之最佳利益。從而，聲請人聲請本院選定其
    為禁治產人甲○○之監護人，洵屬正當，應予准許。
五、依非訟事件法第21條第1 項前段，裁定如主文。
中　　華　　民　　國　　96　　年　　8 　　月　　24　　日
                    家事法庭  法　官　郭光興
以上正本係照原本作成。
如對本裁定抗告須於裁定送達後10日內向本院提出抗告狀，並應
繳納抗告費新臺幣1,000 元。
中　　華　　民　　國　　96　　年　　8 　　月　　22　　日
                              書記官　翁子婷
